【裁判字號】    99,聲,4565
【裁判日期】    991130
【裁判案由】    聲請停止羈押
【裁判全文】
臺灣桃園地方法院刑事裁定              99年度聲字第4565號
被      告  黃祥益
聲 請 人即
選任辯護人  王道元律師
被      告  高啟明
聲 請 人即
選任辯護人  陳永來律師
上列聲請人因被告等殺人案件（99年度重訴字43號），聲請具保
停止羈押，本院裁定如下：
    主    文
聲請駁回。
    理    由
一、本件被告黃祥益、高啟明、吳嘉偉因殺人案件，前經本院訊
    問後，認其三人涉犯刑法第271 條第1 項殺人之犯罪嫌疑重
    大，所犯為死刑、無期徒刑或最輕本刑為五年以上有期徒刑
    之罪，且共犯在逃，有勾串共犯或證人之虞，有刑事訴訟法
    第101 條第1 項第2 款、第3 款之羈押原因，非予羈押顯難
    進行審判，而有羈押必要，裁定自民國99年6 月24日執行羈
    押，並均禁止接見通信。其後本院以被告三人羈押原因依然
    存在，自99年9 月24日起延長羈押二月，仍予禁止接見通信
    。99年10月19日宣判後，因被告三人均因殺人罪經本院各判
    處有期徒刑十四年，有事實足認有逃亡之虞，且有羈押之必
    要，而其原勾串共犯或證人之虞之羈押事由業已消滅，自同
    日起改依刑事訴訟法第101 條第1 項第1 款、第3 款羈押，
    並解除禁止接見通信。嗣本院以羈押期間即將屆滿，於訊問
    後，因被告等均因犯刑法第271 條第1 項之殺人罪經本院各
    判處有期徒刑十四年，足見三人已受重刑宣告，確有逃亡之
    動機存在，自有事實足認有逃亡之虞，其羈押原因並未消滅
    ，且有羈押之必要，再自99年11月24日起延長羈押2 月在案
    。
二、被告黃祥益之辯護人聲請意旨雖以被告黃祥益已坦承犯行，
    本件又已終結，被告黃祥益應無勾串證人或逃亡之虞，本件
    並無其他羈押原因；被告高啟明之辯護人聲請意旨亦以本件
    業經調查明確並作成判決，事證均經確保，再無勾串可能，
    被告高啟明於犯案前為板模工，有正常工作，且屬原住民，
    經濟情況不佳，無逃亡可能等各為被告聲請具保准予停止羈
    押。然因本件現已非以被告等有勾串共犯或證人之虞為羈押
    事由，該原因是否消滅，自與本件有無羈押原因無關。且被
    告等確有事實足認有逃亡之虞，已如前述，自有羈押之必要
    ，被告高啟明之辯護人所主張之工作、經濟狀況等事由，自
    不足以影響繼續羈押被告之必要性。是本件聲請為無理由，
    均應予駁回。
三、爰依刑事訴訟法第220 條，裁定如主文。
中    華    民    國    99    年    11    月    30    日
                  刑事第一庭  審判長法  官  呂永福
                                    法  官  游智棋
                                    法  官  張瓊華
以上正本證明與原本無異。
如不服本裁定，應於裁定送達後5 日內向本院提出抗告狀。
                                    書記官  簡慧瑛
中    華    民    國    99    年    11    月    30    日

司法院資訊處製作；財團法人民間司法改革基金會備份。
